# 请教陈版主融资租赁保证金是否作为计算实际利率的考虑因素

提问人：chenlingao 时间：2017-11-10 11:00:56
A公司将若干设备出售给租赁公司，出售金额为 2 亿元。然后公司又从该租赁公司返租该设备，租金为 2 亿元，租赁期限为 5 年，按季支付本金和利息（本金期限内平均支付，利率按1-5年贷款基准利率上浮5%），合同到期后公司以 100 元的价格即可购买该设备的所有权。同时合同约定了公司需要支付 1000 万的保证金，该保证金到期后不予退还用于抵扣应付的租金及利息。从上述条款可以看出该交易应该认定为售后租回形成融资租赁。请问陈版主对于该 1000 万的保证金是否需要与 2 亿租金及利息一起考虑现金流调整实际利率？还是可以单独作为保证金于其他应收款核算？

回答人：chenyiwei
需要考虑。可参考《瑞华研究 2010 ～ 2016 汇编》之“问题4-2-12（涉及保证金及手续费的售后回租构成融资租赁交易的会计处理）”。